# 关于境外子公司转让汇率差异问题

提问人：五月小天 SZW 时间：2018-01-06 21:08:29
假设，A是B和C的全资母公司。B是境外的公司。A投资时 100 万美元，当时汇率为 6 ，因此B折算本位币时，实收资本为 600 万，长投也是 600 万。 1 年后,A公司将B转让给C公司，C公司支付 100 万美元给A，此时汇率为 7 。那么这个差异怎么弄？是计入C的资本公积吗,还是C确认汇兑损益？还是说C合并时确认外币报表折算差异？

回答人：chenyiwei
在C的个别报表层面，初始确认时的差额（C的买价 700 万人民币-B的净资产以原购买日公允价值为基础持续计算的金额）调整C的“资本公积——资本溢价”。初始确认时无外币折算差额。

提问人：zhs7403 时间：2018-01-07 05:48:18
陈老师，这样处理的理论原因是什么？我理解是否应将 700 直接作为长股投资？为什么差额c层面确认资本公积？

回答人：chenyiwei
对C而言是同一控制下合并。